臺灣新北地方法院民事裁定
111年度監宣字第482號
聲  請  人  林隆商  


相  對  人  林簡春子



關  係  人  潘麗珠  




            林隆德  


上列聲請人聲請對相對人為監護宣告事件，本院裁定如下：
    主  文
宣告林簡春子（女、民國○○○年○月○○日生、身分證統一編號：Ｚ○
○○○○○○○○號）為受監護宣告之人。
選任林隆商（男、民國○○○年○月○○日生、身分證統一編號：Ｚ○○○
○○○○○○號）為受監護宣告之人林簡春子之監護人。
指定潘麗珠（女、民國○○○年○月○日生、身分證統一編號：Ｚ○○○○
○○○○○號）為會同開具財產清冊之人。
聲請程序費用由受監護宣告之人林簡春子負擔。
    理  由
一、聲請意旨略以：相對人即聲請人母親於民國111年3月4日因
    跌倒顱內出血送醫，現處於昏迷狀態，致不能為意思表示或
    受意思表示，或不能辨識其意思表示之效果，爰依民法第14
    條第1項及家事事件法第164條以下規定，聲請宣告相對人為
    受監護宣告之人、選定聲請人為相對人之監護人、指定關係
    人即相對人養女潘麗珠為會同開具財產清冊之人等語，並提
    出戶籍謄本、亞東紀念醫院診斷證明書等件為證。
二、經查，本院委請鑑定人即醫療財團法人徐元智先生醫藥基金
    會亞東紀念醫院江惠綾醫師於民國111年6月22日鑑定相對人
    之心神狀況後，鑑定結果認：林員之診斷為「腦中風」，其
    認知能力衰退，無法自理，日常簡單自我照顧，完全需他人
    協助，語言能力亦顯著衰退，已達無法理解及表達的程度。
    林員複雜事物之判斷能力有顯著缺損，受意思表示及辨識其
    意思表示效果之能力有明顯障礙，對財產之重大管理處分或
    法律訴訟、行政流程、契約（包括醫療契約）、票據簽訂事
    務等皆須他人代為處理。根據林員目前認知狀況與腦部受損
    的特性，判斷可回復性極低。依林員之功能，建議為監護宣
    告等語，有醫療財團法人徐元智先生醫藥基金會亞東紀念醫
    院精神鑑定報告書在卷可參。本院綜合上開事證，認相對人
    因腦中風致其言語及理解表達能力存有障礙，日常生活需依
    賴他人照顧，故相對人已達因精神障礙或其他心智缺陷致不
    能為意思表示或受意思表示，亦不能辨識其意思表示效果之
    程度，從而聲請人依民法第14條第1項之規定，聲請對相對
    人為監護之宣告，為有理由，應予准許。
三、本件相對人林簡春子既為監護之宣告，已如前述，自應為其
    選定監護人及指定會同開具財產清冊之人。查相對人父母及
    配偶均已歿，現最近親屬僅有子女即養女潘麗珠、長子林隆
    德、次子林隆商乙節，業據聲請人提出戶籍謄本、親屬系統
    表為證，至於聲請人主張長子林隆德於相對人住院治療時，
    取走相對人證件、存摺後離家失聯迄今，相對人現今養護照
    顧事宜均由聲請人負責乙節，業據聲請人陳明在卷，並有新
    北市政府社會局111年5月27日新北社工字第1110994223號函
    附之新北市政府社會局個案處理報告在卷可參，堪認長子林
    隆德顯不適任相對人之監護人。本院考量聲請人為相對人之
    次子，其表示同意擔任相對人之監護人，且關係人潘麗珠亦
    表示同意由聲請人林隆商擔任相對人之監護人；又關係人潘
    麗珠為相對人之養女，其同意擔任相對人之會同開具財產清
    冊之人，且聲請人亦表示同意等情，有親屬系統表、同意書
    等件在卷可參，本院參酌聲請人林隆商及關係人潘麗珠分別
    為相對人之次子、養女，份屬至親，以及其等之意願，認由
    聲請人林隆商任相對人之監護人，最能符合受監護宣告之人
    之最佳利益，爰依民法第1111條第1項之規定，選定聲請人
    林隆商為相對人之監護人，並指定關係人潘麗珠為會同開具
    財產清冊之人。
四、依家事事件法第164條第2項，裁定如主文。
中　　華　　民　　國　　111 　年　　9 　　月　　30　　日
                  家事法庭　　法  官  楊朝舜
以上正本係照原本作成。
如對本裁定抗告須於裁定送達後10日內向本院提出抗告狀，並繳
納抗告費新臺幣1,000 元。
中　　華　　民　　國　　111 　年　　9 　　月　　30　　日
                              書記官  賴怡婷